【裁判字號】    90,訴,258
【裁判日期】    900430
【裁判案由】    毒品危害防制條例
【裁判全文】
臺灣彰化地方法院刑事判決                            九十年度訴字第二五八號
    公  訴  人  臺灣彰化地方法院檢察署檢察官
    被      告  甲○○
右列被告因違反毒品危害防制條例案件，經檢察官提起公訴（九十年度毒偵字第三六
五號），本院判決如左：
    主  文
甲○○連續施用第一級毒品，累犯，處有期徒刑拾月，扣案之第一級毒品海洛因參包
（淨重壹點伍壹公克）、挑棒、注射針筒各壹支均沒收銷燬之；又施用第二級毒品，
累犯，處有期徒刑肆月，扣案之第二級毒品安非他命壹包沒收銷燬之；應執行有期徒
刑壹年，扣案之第一級毒品海洛因參包（淨重壹點伍壹公克）、挑棒、注射針筒各壹
支、第二級毒品安非他命壹包均沒收銷燬之。
    事  實
一、甲○○曾因違反肅清煙毒條例案件，經臺灣高等法院臺中分院判處有期徒刑三年
    一月，於民國（下同）八十五年六月二十九日確定，並於八十八年十月十六日假
    釋期滿執行完畢。其前因施用毒品案件，經本院裁定送觀察、勒戒後，認無繼續
    施用毒品之傾向，業經臺灣彰化地方法院檢察署檢察官於八十七年七月九日，以
    八十七年度偵字第四四二六號為不起訴處分確定。詎仍不知悔改，基於概括犯意
    ，先於九十年一月十九日下午，在臺中市○○路加油站內，利用挑棒將海洛因置
    入注射針筒內再摻入水後施打入皮下之方式，施用第一級毒品海洛因一次，復於
    同年一月二十一日中午，在南投縣埔里鎮○○里○○○街二號住處，以將海洛因
    摻入香煙中點火吸食之方式，施用第一級毒品海洛因一次；又另行起意，於同年
    一月二十一日，在臺中市○○路加油站內，以鋁箔紙其下以火燒烤吸煙之方式，
    施用第二級毒品甲基安非他命一次。嗣於同年一月二十二日十四時四十分許，在
    彰化縣員林鎮○○里○○路第二公墓內為警查獲，並扣得第一級毒品海洛因三包
    （淨重一．五一公克）、第二級毒品甲基安非他命一包（淨重一．四公克）及其
    所有專供施用毒品之器具注射針筒、挑棒各一支，經本院以九十年度毒聲字第三
    六○號裁定送觀察、勒戒後，認有繼續施用毒品之傾向。
二、案經彰化縣警察局員林分局報告臺灣彰化地方法院檢察署檢察官偵查起訴。
    理  由
一、右揭犯罪事實，業據被告甲○○分別於警、偵訊及本院審理時供承不諱，且被告
    於九十年一月二十二日經警採尿送驗結果，呈嗎啡及甲基安非他命陽性反應，有
    彰化縣衛生局煙毒尿液檢驗成績書一紙附卷可稽，並有扣案如事實欄所示之物可
    證，足認被告有施用第一級毒品海洛因及第二級毒品甲基安非他命之犯行。次查
    ，被告前因施用毒品案件，經本院裁定送觀察、勒戒後，認無繼續施用毒品之傾
    向，由臺灣彰化地方法院檢察署檢察官於八十七年七月九日，以八十七年度偵字
    第四四二六號不起訴處分確定，有該不起訴處分書可憑，其於五年內再犯毒品危
    害防制條例第十條之罪，經裁定送觀察、勒戒後，認有繼續施用毒品傾向，有本
    院九十年度毒聲字第三六○號裁定及臺灣彰化看守所附設勒戒處所九十年二月六
    日彰所戒字第三一七號函附之證明書在卷可參，依毒品危害防制條例第二十條第
    三項前段規定，自應依法論科。
二、核被告所為，係犯毒品危害防制條例第十條第一項之施用第一級毒品罪及同條第
    二項之施用第二級毒品罪。核諸醫學常識，施用安非他命者，其排放之尿液無法
    檢出甲基安非他命之陽性反應，而施用甲基安非他命者，則可同時檢出安非他命
    與甲基安非他命之陽性反應，被告於獲案時所採之尿液既呈甲基安非他命陽性反
    應，則被告應係施用甲基安非他命。被告為施用而持有第一級毒品海洛因及第二
    級毒品甲基安非他命，其持有之低度行為均應為施用之高度行為所吸收，皆不另
    論罪。其多次施用第一級毒品海洛因之行為，時間緊接，觸犯構成要件相同之罪
    名，顯係基於概括之犯意反覆為之，應依連續犯規定，論以一罪，並加重其刑。
    又被告於九十年一月十九日下午施用第一級毒品海洛因之犯行，雖未據檢察官起
    訴，惟與檢察官起訴成罪部分有連續犯之裁判上一罪關係，為起訴效力所及，本
    院自應併予審理，附此敘明。被告所犯上開二罪間，犯意各別，犯罪構成要件不
    同，應分論併罰。其曾因違反肅清煙毒條例案件，經臺灣高等法院臺中分院判處
    有期徒刑三年一月，於八十五年六月二十九日確定，並於八十八年十月十六日假
    釋期滿執行完畢之事實，有臺灣高等法院被告全國前案紀錄表及臺灣彰化地方法
    院檢察署刑案資料查註紀錄表附卷足按，其於五年以內再犯本案有期徒刑以上之
    罪，應依累犯之規定，遞予加重其刑。爰審酌被告甫經觀察、勒戒，仍再度施用
    毒品，惟犯後態度良好暨其施用毒品之犯罪情節等一切情狀，各量處如主文所示
    之刑，並定其應執行之刑，以示懲儆。扣案之海洛因及甲基安非他命，係毒品危
    害防制條例第二條第二項所示之毒品；扣案之注射針筒、挑棒各一支，係被告所
    有專供施用毒品之器具，均應依毒品危害防制條例第十八條第一項前段規定併予
    宣告沒收銷燬之。
據上論斷，應依刑事訴訟法第二百九十九條第一項前段，毒品危害防制條例第十條第
一項、第二項、第十八條第一項前段，刑法第十一條前段、第五十六條、第四十七條
、第五十一條第五款，判決如主文。
本案經檢察官盧永盛到庭執行職務。
中    華    民    國      九十      年       四       月      三十      日
                            臺灣彰化地方法院刑事第三庭
                                  審判長法官
                                  法      官
                                  法      官
如不服本判決，應於判決送達後十日內向本院提出上訴狀
附錄本案論罪科刑法條：
毒品危害防制條例第十條第一項、第二項


司法院資訊處製作；財團法人民間司法改革基金會備份。
